ܐܡܪ,,pʿal,ethpʿel,paʿʿel,ethpaʿʿal,aphʿel,ettaphʿal
perfect,3MS,ܐܶܡܰܪ,ܐܶܬܐܶܡܶܪ,ܐܰܡܶܪ,ܐܶܬܰܐܡܰܪ,ܐܰܘܡܶܪ,ܐܶܬܬܰܘܡܰܪ
perfect,3FS,ܐܶܡܪܰܬ,ܐܶܬܰܐܡܪܰܬ,ܐܰܡܪܰܬ,ܐܶܬܰܐܡܪܰܬ,ܐܰܘܡܪܰܬ,ܐܶܬܬܰܘܡܪܰܬ
perfect,2MS,ܐܶܡܰܪܬ,ܐܶܬܐܶܡܶܪܬ,ܐܰܡܶܪܬ,ܐܶܬܰܐܡܰܪܬ,ܐܰܘܡܶܪܬ,ܐܶܬܬܰܘܡܰܪܬ
perfect,2FS,ܐܶܡܰܪܬܝ,ܐܶܬܐܶܡܶܪܬܝ,ܐܰܡܶܪܬܝ,ܐܶܬܰܐܡܰܪܬܝ,ܐܰܘܡܶܪܬܝ,ܐܶܬܰܘܡܰܪܬܝ
perfect,1CS,ܐܶܶܡܪܶܬ,ܐܶܬܰܐܡܪܶܬ,ܐܰܡܪܶܬ,ܐܶܬܰܐܡܪܶܬ,ܐܰܘܡܪܶܬ,ܐܶܬܰܘܡܪܶܬ
perfect,3MP,ܐܶܡܰܪܘ,ܐܶܬܶܐܡܶܪܘ,ܐܰܡܶܪܘ,ܐܶܬܰܐܡܰܪܘ,ܐܰܘܡܶܪܘ,ܐܶܬܬܰܘܡܰܪܘ
perfect,3FP,ܐܶܡܰܪ̈ܝ,ܐܶܬܶܐܡܶܪ̈ܝ,ܐܰܡܶܪ̈ܝ,ܐܶܬܰܐܡܰܪ̈ܝ,ܐܰܘܡܶܪ̈ܝ,ܐܶܬܬܰܘܡܰܪ̈ܝ
perfect,2MP,ܐܶܡܰܪܬܽܘܢ,ܐܶܬܶܐܡܶܪܬܽܘܢ,ܐܰܡܶܪܬܽܘܢ,ܐܶܬܰܐܡܰܪܬܽܘܢ,ܐܰܘܡܶܪܬܽܘܢ,ܐܶܬܬܰܘܡܰܪܬܽܘܢ
perfect,2FP,ܐܶܡܰܪܬ̈ܶܝܢ,ܐܶܬܶܐܡܶܪ̈ܬܶܝܢ,ܐܰܡܶܪܬ̈ܶܝܢ,ܐܶܬܰܐܡܰܪ̈ܬܶܝܢ,ܐܰܘܡܶܪܬ̈ܶܝܢ,ܐܶܬܬܰܘܡܰܪ̈ܬܶܝܢ
perfect,1CP,ܐܶܡܰܪܢ,ܐܶܬܶܐܡܶܪܢ,ܐܰܡܶܪܢ,ܐܶܬܰܐܡܰܪܢ,ܐܰܘܡܶܪܢ,ܐܶܬܬܰܘܡܰܪܢ
imperfect,3MS,ܢܺܐܡܰܪ,ܢܶܬܶܐܡܶܪ,ܢܰܐܡܶܪ,ܢܶܬܰܐܡܰܪ,ܢܰܘܡܶܪ,ܢܶܬܬܰܘܡܰܪ
imperfect,3FS,ܬܺܐܡܰܪ,ܬܶܬܶܐܡܶܪ,ܬܰܐܡܶܪ,ܬܶܬܰܐܡܰܪ,ܬܰܘܡܶܪ,ܬܶܬܬܰܘܡܰܪܝ
imperfect,2MS,ܬܺܐܡܰܪ,ܬܶܬܶܐܡܶܪ,ܬܰܐܡܶܪ,ܬܶܬܰܐܡܰܪ,ܬܰܘܡܶܪ,ܬܶܬܬܰܘܡܰܪ
imperfect,2FS,ܬܺܐܡܪܺܝܢ,ܬܶܬܰܐܡܪܺܝܢ,ܬܰܐܡܪܺܝܢ,ܬܶܬܰܐܡܪܺܝܢ,ܬܰܘܡܪܺܝܢ,ܬܶܬܬܰܘܡܪܺܝܢ
imperfect,1CS,ܐܺܐܡܰܪ,ܐܶܬܶܐܡܶܪ,ܐܰܐܡܶܪ,ܐܶܬܰܐܡܰܪ,ܐܰܘܡܶܪ,ܐܶܬܬܰܘܡܰܪ
imperfect,3MP,ܢܺܐܡܪܽܘܢ,ܢܶܬܰܐܡܪܽܘܢ,ܢܰܐܡܪܽܘܢ,ܢܶܬܰܐܡܪܽܘܢ,ܢܰܘܡܪܽܘܢ,ܢܶܬܬܰܘܡܪܽܘܢ
imperfect,3FP,ܢܺܐ̈ܡܪܳܢ,ܢܶܬܰܐܡܪ̈ܳܢ,ܢܰܐܡܪ̈ܳܢ,ܢܶܬܰܐܡܪ̈ܳܢ,ܢܰܘܡܪ̈ܳܢ,ܢܶܬܬܰܘܡܪ̈ܳܢ
imperfect,2MP,ܬܺܐܡܪܽܘܢ,ܬܶܬܰܐܡܪܽܘܢ,ܬܰܐܡܪܽܘܢ,ܬܶܬܰܐܡܪܽܘܢ,ܬܰܘܡܪܽܘܢ,ܬܶܬܬܰܘܡܪܽܘܢ
imperfect,2FP,ܬܺܐ̈ܡܪܳܢ,ܬܶܬܰܐܡܪ̈ܳܢ,ܬܰܐܡܪ̈ܳܢ,ܬܶܬܰܐܡܪ̈ܳܢ,ܬܰܘܡܪ̈ܳܢ,ܬܶܬܬܰܘܡܪ̈ܳܢ
imperfect,1CP,ܢܺܐܡܰܪ,ܢܶܬܶܐܡܶܪ,ܢܰܐܡܶܪ,ܢܶܬܰܐܡܰܪ,ܢܰܘܡܶܪ,ܢܶܬܬܰܘܡܰܪ
imperative,MS,ܐܶܡܰܪ,ܐܶܬܰܐܡܪ,ܐܰܡܶܪ,ܐܶܬܰܐܡܰܪ,ܐܰܘܡܶܪ,ܐܶܬܬܰܘܡܰܪ
imperative,FS,ܐܶܡܰܪܝ,ܐܶܬܰܐܡܪܝ,ܐܰܡܶܪܝ,ܐܶܬܰܐܡܰܪܝ,ܐܰܘܡܶܪܝ,ܐܶܬܬܰܘܡܰܪܝ
imperative,MP,ܐܶܡܰܪܘ,ܐܶܬܰܐܡܪܘ,ܐܰܡܶܪܘ,ܐܶܬܰܐܡܰܪܘ,ܐܰܘܡܶܪܘ,ܐܶܬܬܰܘܡܰܪܘ
imperative,FP,ܐܶܡܰܪ̈ܝ,ܐܶܬܰܐܡܪ̈ܝ,ܐܰܡܶܪ̈ܝ,ܐܶܬܰܐܡܰܪ̈ܝ,ܐܰܘܡܶܪ̈ܝ,ܐܶܬܬܰܘܡܰܪ̈ܝ
active-participle,MS,ܐܳܡܶܪ,ܡܶܬܶܐܡܶܪ,ܡܰܐܡܶܪ,ܡܶܬܰܐܡܰܪ,ܡܰܘܡܶܪ,ܡܶܬܬܰܘܡܰܪ
active-participle,FS,ܐܳܡܪܳܐ,ܡܶܬܰܐܡܪܳܐ,ܡܰܐܡܪܳܐ,ܡܶܬܰܐܡܪܳܐ,ܡܰܘܡܪܳܐ,ܡܶܬܬܰܘܡܪܳܐ
active-participle,MP,ܐܳܡܪܺܝܢ,ܡܶܬܰܐܡܪܺܝܢ,ܡܰܐܡܪܺܝܢ,ܡܶܬܰܐܡܪܺܝܢ,ܡܰܘܡܪܺܝܢ,ܡܶܬܬܰܘܡܪܺܝܢ
active-participle,FP,ܐܳܡ̈ܪܳܢ,ܡܶܬܰܐܡܪ̈ܳܢ,ܡܰܐܡܪ̈ܳܢ,ܡܶܬܰܐܡܪ̈ܳܢ,ܡܰܘܡܪ̈ܳܢ,ܡܶܬܬܰܘܡܪ̈ܳܢ
passive-participle,MS,ܐܰܡܺܝܪ,,ܡܰܐܡܰܪ,,ܡܰܘܡܰܪ,
passive-participle,FS,ܐܰܡܺܝܪܳܐ,,ܡܰܐܡܪܳܐ,,ܡܰܘܡܪܳܐ,
passive-participle,MP,ܐܰܡܺܝܪܺܝܢ,,ܡܰܐܡܪܺܝܢ,,ܡܰܘܡܪܺܝܢ,
passive-participle,FP,ܐܰܡܺܝܪ̈ܳ,,ܡܰܐܡ̈ܪܳܢ,,ܡܰܘܡ̈ܪܳܢ,
infinitive,,ܡܶܐܡܰܪ,ܡܶܬܶܐܡܳܪܽܘ,ܡܰܐܡܳܪܽܘ,ܡܶܬܰܐܡܳܪܽܘ,ܡܰܘܡܳܪܽܘ,ܡܶܬܬܰܘܡܳܪܽܘ
